【裁判字號】    95,上訴,480
【裁判日期】    950413
【裁判案由】    偽造文書等
【裁判全文】
臺灣高等法院刑事判決                 95年度上訴字第480號
上  訴  人  臺灣臺北地方法院檢察署檢察官
被      告  甲  ○
上列上訴人因被告偽造文書等案件，不服臺灣臺北地方法院94年
度交訴字第89號，中華民國95年1月20日第一審判決（起訴案號
：臺灣臺北地方法院檢察署94年度偵字第13145號、第15712號）
，提起上訴，本院判決如下：
    主  文
原判決關於不能安全駕駛公共危險罪部分撤銷。
甲○服用酒類，不能安全駕駛動力交通工具而駕駛，處拘役參拾
日，如易科罰金，以參佰元折算壹日。
    事  實
一、甲○明知駕駛動力交通工具前，不得服用酒類以致不能安全
    駕駛，竟於94年7月9日凌晨1時至2時許，在臺北市○○○路
    與吉林路口海產店內服用酒類。嗣其酒後之控制力及注意力
    均已達無法安全駕駛動力交通工具之程度，仍駕駛車牌號碼
    6D－2093號自小客車上路，迨於同日凌晨2時12分，行經臺
    北市○○○路○段300號時，為警攔檢查獲，並測得其呼氣
    所含酒精濃度達每公升0.61毫克。詎甲○為規避行政上之裁
    罰及刑責，竟另行起意，基於偽造署押及偽造私文書之犯意
    ，謊報名字為其友人「乙○○」之名應訊，接續在呼氣酒精
    濃度測試單等文件上，接續偽造「乙○○」署押多枚，而將
    表示收受該等通知用意之私文書交回員警而行使之（偽造文
    書部分經原審判決後未經上訴而告確定）。嗣甲○事後偕乙
    ○○至臺灣臺北地方法院檢察署應訊，檢察官始查知上情。
二、案經台北市政府警察局松山分局報請臺灣臺北地方法院檢察
    署檢察官偵查起訴。
    理  由
一、按「除被告所犯為死刑、無期徒刑、最輕本刑為三年以上有
    期徒刑之罪或高等法院管轄第一審案件者外，於前條第一項
    程序進行中，被告先就被訴事實為有罪之陳述時，審判長得
    告知被告簡式審判程序之旨，並聽取當事人、代理人、辯護
    人及輔佐人之意見後，裁定進行簡式審判程序。」刑事訴訟
    法第273條之1第1項定有明文。查本件被告所犯上開酒後駕
    車之罪，非最輕本刑為三年以上有期徒刑之罪，且被告復就
    被訴之事實為有罪之陳述，經告知被告簡式審判程序之旨，
    被告及公訴人對於本件改依簡式審判程序審理亦均表示無意
    見，本院即依前揭刑事訴訟法規定，本件進行簡式審判程序
    。
二、前揭犯罪事實，業據被告甲○於偵查、原審及本院審理時，
    均坦承不諱；且人於飲酒後，若以呼氣酒精濃度測試器測得
    之呼氣濃度達到每公升0.5毫克時，反應較慢，感覺減低，
    將影響駕駛，此有行政院國軍退除役官兵輔導委員會臺北榮
    民總醫院88年8月5日（88）北總內字第26868號函敘綦詳，
    而被告於接受酒精濃度值呼氣測試時，其測試值已達每公升
    0.61毫克，依上開說明，顯已達不能安全駕駛動力交通工具
    之狀態無疑，並有刑法第185條之3案件測試觀察紀錄表附卷
    可佐。綜上，堪認被告出於任意性之自白，與事實相符而堪
    採信。本件事證明確，被告之犯行洵堪認定，應予依法論科
    。
三、核被告所為，係犯刑法第185條之3服用酒類不能安全駕駛動
    力交通工具而駕駛罪。原審予以論罪科刑，固非無見。惟被
    告酒後駕車行為嚴重危害道路交通之安全，且經警查獲後，
    為逃避應負之刑事責任又冒友人姓名應訊，影響司法機關偵
    查之正確性，並損及真正名義人之權益，顯有惡性，再考量
    實務上酒後駕車行為之再犯性頗高，就被告所犯公共危險罪
    部分自不宜宣告緩刑，原判決遽以宣告緩刑二年，量刑失衡
    ，尚有未洽。公訴人上訴意旨亦指摘及此，認為有理由，自
    應由本院予以撤銷改判。爰審酌被告犯罪之動機、目的、手
    段、智識程度，明知酒後其意識能力受有不良影響，對週遭
    事務之辨識及反應能力較平常狀況薄弱，且政府一再宣導酒
    後不得駕車之觀念下，不知珍惜自己與他人生命、財產之安
    全，於飲酒後，仍貿然駕車，酒測值之高低，及犯後坦承犯
    行，態度尚佳等一切情狀，量處如主文第2項所示之刑，並
    諭知易科罰金之折算標準。
據上論斷，應依刑事訴訟法第369條第1項前段、第364條、第273
條之1、第299條第1項前段，刑法第185條之3、第41條第1項前段
，罰金罰鍰提高標準條例第2條，判決如主文。
本案經檢察官賴俊雄到庭執行職務。
中    華    民    國    95    年    4     月    13    日
                  刑事第十七庭  審判長法  官  高明哲
                                      法  官  許仕楓
                                      法  官  孫惠琳
以上正本證明與原本無異。
不得上訴。
                                      書記官  魏汝萍
中    華    民    國    95    年    4     月    13    日
附錄：本案論罪科刑法條全文
刑法第185條之3
服用毒品、麻醉藥品、酒類或其他相類之物，不能安全駕駛動力
交通工具而駕駛者，處1年以下有期徒刑、拘役或3萬元以下罰金
。


司法院資訊處製作；財團法人民間司法改革基金會備份。
